# DIEGO A. VALDEZ

Oxkutzcab, Yucatán, México - +52 9971384330 contactodiegoavc@gmail.com · github.com/d4vc-198

Preparado para utilizar mis habilidades y pasiones, con 2 años de experiencia en el desarrollo de Videojuegos y 1 año en el desarrollo FrontEnd. Cuento con 2 juegos ya publicados en la Google Play Store y actualmente me encuentro en el programa educativo de One Oracle Next Education. Me caracterizo por ser una persona autodidacta, versátil y flexible, cualidades que me permiten integrarme y ser eficiente. Me considero creativo y comprometido, y siempre estoy en continua formación a nivel personal. Confío en la educación basada en el aprendizaje experiencial.

#### **EXPERIENCIA**

2020 - 2021

### **FRONTEND**, BOOTCAMP HACKADEMY

Se desarrolló un sitio web utilizando el Framework Angular, implementamos un crud para la administración de datos, así como también se utilizaron servicios para la comunicación con la API

2020 - 2021

## **GAME DEVELOPMENT, AUTÓNOMO**

Se desarrolló un juego tipo Endless Jumper en 2D para dispositivos móviles, se utilizó la animación por huesos para darles vida a los personajes. Así como también se consumieron servicios de Google para la implementación de anuncios

2021 - 2022

#### **GAME DEVELOPMENT, AUTÓNOMO**

juego en 2D para dar a conocer el idioma indígena Maya, se desarrolló con el motor de Unity 3D utilizando el lenguaje de C#

# **EDUCACIÓN**

**SEPTIEMBRE 2019** 

#### **ING SISTEMAS COMPUTACIONAES, TECNM**

Carrera inconclusa

**SEPTIEMBRE 2020** 

#### **PROGRAMADOR FRONTEND**, BOOTCAMP HACKADEMY

Bootcamp de alto rendimiento de 20 semanas. Se adquirieron conocimientos sobre componentes, routers, implementación de una API y manejo de estados.

#### **HABILIDADES**

- C#
- HTML5
- CSS3
- JAVASCRIPT
- ANGULAR